臺灣嘉義地方法院刑事判決　　　　　　　　　　　　　九十三年度易字第一一八號
　　公　訴　人　臺灣嘉義地方法院檢察署檢察官
　　被　　　告　丁○○
右列被告因詐欺等案件，經檢察官提起公訴（九十二年度偵字第七五三七號），本院
判決如左：
    主  文
丁○○連續竊盜，處有期徒刑壹年貳月。
    事  實
一、丁○○基於意圖為自己不法所有之概括犯意，連續於：
（一）民國九十年十二月三十日晚上，丁○○與乙○○、甲○○三人在臺北縣「亞洲
      夜總會」飲酒後，丁○○見甲○○已酒醉，遂駕車送甲○○返家，而乙○○則
      自行搭計程車離去，丁○○於送甲○○返家途中，趁機竊取甲○○所有之皮夾
      一個，內有甲○○國民身分證、駕照各一張、新臺幣（下同）四千餘元、聯邦
      銀行金融卡、合作金庫金融卡、花旗銀行信用卡各一張，得手後，丁○○持上
      開合作金庫金融卡於同年月三十一日清晨到彰化銀行汐止分行、中國信託銀行
      永吉分行自動櫃員機輸入密碼各提領一次，再到臺北銀行中崙分行自動櫃員機
      輸入密碼提領三次，每次均提領二萬元，共計提領五次，得款十萬元；復於同
      日持聯邦銀行金融卡至世華銀行自動提款機輸入密碼提領三次，又持同一張聯
      邦銀行金融卡到華南銀行自動提款機輸入密碼提款四次，每次提領二萬元，共
      計提領十四萬元。
（二）九十一年四月二十二日十五時四十分許，丁○○陪同丙○○到臺北市○○○路
      上萬泰銀行申請喬治瑪莉卡（卡號：000000000000號）後，丁○○佯稱幫丙○○提款借錢，向丙○○探得卡片密碼後，先前往某不詳提款機，
      以該卡片提款，再藉故向丙○○佯稱無法提領而歸還卡片後，送丙○○返回住
      處，斯時張滿堂亦在該處，丁○○則伺機竊取丙○○置於皮包內之喬治瑪莉卡
      ，後於同日二十時五十三分、二十三時十分許，丁○○持該卡片到臺北縣中和
      市○○路○段二九六號世華銀行、臺北市世華銀行忠孝分行自動櫃員機，輸入
      密碼而盜領一萬元、二萬元得手，嗣因丙○○於九十一年五月二日上午七時許
      ，打電話向萬泰銀行詢問該卡片狀況後，始悉上情。
二、案經甲○○訴由台北市政府警察局中山分局、丙○○訴由台北縣政府警察局中和
    分局報告臺灣板橋地方法院檢察署檢察官移轉臺灣嘉義地方法院檢察署檢察官偵
    查起訴。
    理  由
一、訊據被告丁○○矢口否認有何竊盜、詐欺犯行，辯稱：伊確實有和甲○○、乙○○去夜總會喝酒，但是伊沒有偷甲○○的皮包，也沒有盜領金錢，伊是隔天聽甲○○說皮夾不見，才好心幫他去夜總會找回來；伊跟丙○○有一起做生意，以現
    金卡提款三萬元是經過丙○○同意云云，惟查：
（一）右揭事實（一）部分，業據告訴人甲○○指述：九十年十二月三十日伊和被告
      、乙○○一起去亞洲夜總會喝酒，喝完之後伊酒醉，被告說要送伊回家，應該
      是在扶伊的時候摸走伊的皮夾，隔天伊醒來就發現皮夾不見，即去派出所請警
      員陪同至銀行調出監視錄影帶，伊有看到就是被告盜領，後來被告有承認是他
      拿伊提款卡去提領的，說要還錢，也都沒有還，只有還伊身分證，因為伊是用
      出生年月日做密碼，被告依照身分證就可以推知密碼等語明確（詳見本院九十
      三年十月七日審判筆錄），核與證人乙○○所證：當天伊和被告、甲○○一起
      在夜總會喝酒，喝到翌日凌晨二、三點，伊自己坐計程車回去，被告就說他有
      開車順便載甲○○，後來甲○○即告訴伊皮夾不見，並被提領十二萬元，伊和
      甲○○一起去報案，並在銀行看監視錄影帶，發現是被告盜領，打電話給被告
      ，被告也有承認，說會還錢，但是都沒有還等情相符（詳見本院九十三年九月
      三十日審判筆錄），此外，復有世華銀行交易明細表、合作金庫交易明細表、
      聯邦銀行交易明細表各一份在卷足稽。
（二）右揭事實（二）部分，業據告訴人丙○○指述：伊於九十一年四月二十二日當
      天與被告一起前往萬泰銀行辦理現金卡，伊辦卡後並未開卡，也沒有使用，只
      有在剛辦好卡時有把卡片及密碼交給被告，試試看現金卡能不能用，但沒有領
      錢，隔天伊即發現卡片不見，並被提領三萬元，伊並沒有同意讓被告領錢等語
      明確（詳見本院九十三年十月二十八日審判筆錄），核與證人張滿堂證稱：伊
      有問過被告，被告有承認竊盜丙○○的現金卡後盜領三萬元等情相符（詳見九
      十一年五月十四日警訊筆錄），被告於警訊時亦坦承上情不諱（詳見九十一年
      五月二十八日警訊筆錄），此外，復有監視錄影帶畫面翻拍照片九張附於偵查
      卷可憑。綜上，堪認被告所辯與事實不符，純屬卸責之詞，不足採信。本件事
      證明確，被告之犯行，洵堪認定。
三、核被告丁○○所為，係犯刑法第三百二十條第一項之竊盜罪及第三百三十九條之
    二第一項利用自動付款設備詐欺罪。被告所犯二次竊盜、二次利用自動付款設備
    詐欺犯行，均時間緊接，犯罪構成要件相同，顯係出於概括之犯意為之，皆為連
    續犯，應各依刑法第五十六條之規定，以一罪論，並加重其刑；其所犯上開連續
    竊盜罪及連續利用自動付款設備詐欺罪二罪間，有方法結果之牽連犯關係，應從
    一重之連續竊盜罪處斷。爰審酌被告犯罪之動機、目的、手段、告訴人等所受損
    害之金額共計二十七萬四千餘元，被告迄今尚未與告訴人等達成和解及其犯罪後
    飾詞為辯，毫無悔意等一切情狀，量處如主文所示之刑，以示懲儆。
據上論斷，應依刑事訴訟法第二百九十九條第一項前段，刑法第五十六條、第三百二
十條第一項、第三百三十九條之二第一項、第五十五條，罰金罰鍰提高標準條例第一
條前段，判決如主文。
本案經檢察官柯文綾到庭執行職務
中    華    民    國      九十三      年      十一      月    十一      日
                          臺灣嘉義地方法院刑事第二庭
                              審判長法  官  夏  金  郎
                                    法  官  盧  鳳  田
                                    法  官  陳  俞  婷
右正本證明與原本無異。
如不服本判決，應於判決送達後十日內向本院提出上訴狀( 應附繕本 )。告訴人或被
害人如對於本判決不服者，應具備理由請求檢察官上訴，其上訴期間之計算係以檢察
官收受判決正本之日期為準。
中    華    民    國      九十三      年      十一      月    十五      日
                                    書記官  李  彩  娥
附錄法條
中華民國刑法第三百二十條
(普通竊盜罪、竊佔罪)
意圖為自己或第三人不法之所有，而竊取他人之動產者，為竊盜罪，處五
年以下有期徒刑、拘役或五百元以下罰金。
意圖為自己或第三人不法之利益，而竊佔他人之不動產者，依前項之規定
處斷。
前二項之未遂犯罰之。
中華民國刑法第三百三十九條之二
意圖為自己或第三人不法之所有，以不正方法由自動付款設備取得他人之
物者，處三年以下有期徒刑、拘役或一萬元以下罰金。
以前項方法得財產上不法之利益或使第三人得之者，亦同。
